臺灣屏東地方法院刑事判決　　　　　　　 94年度易字第368號
公　訴　人　臺灣屏東地方法院檢察署檢察官
被　　　告　丙○○
上列被告因竊盜案件，經檢察官提起公訴（94年度偵字第1814號）
，本院判決如下：
    主  文
丙○○無罪。
    理  由
一、公訴意旨略以：被告丙○○基於意圖為自己不法之所有, 於
    93 年12 月16日18時30分許，至屏東縣萬巒段1510-2號地段
    竊取臺灣電力公司（下稱臺電公司）所有之PVC 風雨線（下
    稱風雨線）46公斤（長約22ｍ/ ㎡），價值約新台幣（下同
    ）6292元，得手後，甫於93年12月21日21時10分許，持所竊
    得之PVC 風雨線，至屏東縣內埔鄉○○村○○路14號劉麗雪
    所經營之「發興號資源回收廠」，以約3600多元之價格，賣
    給不知情之劉麗雪, 嗣因劉麗雪發現丙○○所售之PVC 風雨
    線與其平日收購之電纜線不同，而報警處理，循線查獲上情
    。因認被告涉有刑法第320 條第1 項之竊盜罪嫌。
二、按罪事實應依證據認定，無證據不得認定其犯罪事實；不能
    證明被告犯罪者，應諭知無罪之判決，刑事訴訟法第154 條
    第2 項、第301 條第1 項分別定有明文。又按認定不利於被
    告之事實，須依積極證據，苟積極證據不足為不利於被告事
    實之認定時，即應為有利於被告之認定，更不必有何有利之
    證據；又在訴訟上用以證明事實之證據，須於通常一般之人
    均不致於有所懷疑，而得確信其為真實之程度者，始得據以
    為有罪之認定；倘其證明尚未達到此一程度，而有合理之懷
    疑存在，致使無從為有罪之確信時，即應為無罪之判決；復
    事實審法院對於證據之取捨，依法雖有自由判斷之權，然積
    極證據不足證明犯罪事實時，被告之抗辯或反證縱屬虛偽，
    仍不能以此資為積極證據應予採信之理由，此分別有最高法
    院90年上字第816 號、最高法院76年台上字第4986號、最高
    法院30年上字第482 號著有判例可資參照）。
三、公訴人認被告涉有前揭竊盜罪嫌，無非係以(1)告訴人即臺電
    公司之員工乙○○之指訴：於前揭時、地失竊風雨線之事實
    ；(2)證人劉麗雪之證述、監視錄影照片：被告丙○○曾於93
    年12月21日21時10分許，拿風雨線46公斤至「發興號資源回
    收廠」，以3600多元之價格出售之事實；(3)扣案之風雨線46
    公斤（業經告訴人即臺電公司員工乙○○領回）等為論據。
    訊據被告固不否認於93年12月21日將前揭46公斤之風雨線至
    屏東縣內埔鄉○○村○○路14號劉麗雪所經營之「發興號資
    源回收廠」，以約3600元之價格出售等事實，惟堅決否認有
    何竊盜犯行，辯稱：前揭風雨線係伊工作之保養廠老闆鍾立
    章的友人甲○○（綽號「魁仔」）要賣的，因為鍾立章沒有
    空，所以伊就去甲○○家幫甲○○拿去賣等語。經查：
  (1)被告於93年12月21日21時10分許，持前揭風雨線46公斤至屏
    東縣內埔鄉○○村○○路14號之「發興號資源回收廠」售與
    劉麗雪之事實，業經被告坦承不諱，核與證人劉麗雪之證述
    相符，復有監視錄影照片1 幀在卷可徵；又前揭風雨線為臺
    電公司所失竊之一節，經證人即臺電公司員工乙○○到庭證
    述伊至派出所指認並領回者依該除去外皮後內銅線之硬度、
    直徑判斷確為該公司失竊之風雨線等語明確，並有查獲情形
    照片2 幀、扣案筆錄、扣押物品目錄表附卷足憑，是被告於
    前揭時間，持臺電公司失竊之風雨線46公斤至前揭「發興路
    資源回收廠」售與劉麗雪之事實，應堪認定。
  (2)惟就被告持有前揭風雨線之原因為何，依公訴人所指證人劉
    麗雪證述向被告詢問該風雨線之來源，被告稱係親戚拆卸下
    來等語及證人鍾立章證述未曾請被告將前揭風雨線出售，保
    養廠前於93年11月間已關閉等語，核與被告稱係伊老闆鍾立
    章之朋友綽號「魁仔」（即甲○○）託伊去賣之辯解不相一
    致，而認被告持有前揭風雨線係因其竊盜所得，然就公訴人
    所提出之贓物保管單1 紙、扣案筆錄及扣押物品目錄表皆僅
    能證明被告於上開販售與劉麗雪時曾持有前揭風雨線，且前
    揭風雨線確為臺電公司所失竊者之事實，然持有前揭風雨線
    之原因甚多，非僅竊盜而持有一項而已，尚難據此推論前揭
    風雨線由被告所竊取。
  (3)又證人甲○○於審理中證述：「我叫他（即被告）去賣的那
    次是3000多元的那次銅線，是他告訴我賣了3000多元，而且
    我只叫他賣過那一次而已。…銅線是我清理家裡時清出來的
    ，他來找我時，我將銅線的皮削掉後，我拜託他拿去賣的。
    」等語，核與被告所辯尚屬一致，雖經本院至甲○○位於屏
    東縣內埔鄉○○村○○路48號住處實施勘驗，雖放有陳年廢
    棄家用電線，惟不見有如臺電公司特製之PVC 風雨線，此有
    勘驗筆錄及照片25幀附卷足憑，然縱使證人甲○○之住所未
    發覺得以佐為證人甲○○所言之情為真實（如有無削掉之電
    線外皮或仍有相似之風雨線），尚不能因此而論以證人甲○○證言為不可採，更進而反面推論被告涉有竊盜犯行。
  (4)綜上所述，本件公訴人所舉事證，尚有合理性之懷疑，難以
    確信被告有竊盜之犯行，自難以該罪相繩。此外，公訴人復
    未提出其他證據足資證明確有其所訴之竊盜犯行，應認不能
    證明被告犯罪，揆諸前揭法條規定及判例意旨，應為無罪之
    諭知。
據上論斷，應依刑事訴訟法第301 條第1 項，判決如主文。
本案經檢察官鄭伊鈞到庭執行職務。
中　　華　　民　　國　　94　　年　　11　　月　　30　　日
                  刑事第二庭  審判長  法  官  羅森德
                                      法  官  蘇碧珠
                                      法  官  陳海寧
以上正本證明與原本無異。
如不服本判決應於收受本判決送達後十日內向本院提出上訴書狀，
其未敘述上訴理由者，並得於提起上訴後十日內向本院補提理由
書狀（均須按他造當事人之人數附繕本）「切勿逕送上級法院」
中　　華　　民　　國　　94　　年　　11　　月　　30　　日
                                      書記官  劉淑蓉
